臺灣高等法院臺中分院刑事判決　　　 100年度上易字第1388號
上　訴　人
即　被　告　黃飛鳳
上列上訴人即被告因詐欺案件，不服臺灣臺中地方法院100年度
易字第1622號中華民國100年8月24日第一審判決（起訴案號：臺
灣臺中地方法院檢察署99年度偵字第26387號），提起上訴，本
院判決如下：
    主  文
上訴駁回。
    理  由
一、依刑事訴訟法第350條、第361條、第362條、第367條規定，
    不服地方法院之第一審判決而上訴者，須提出上訴書狀，並
    應敘述具體理由，為上訴必備之程式；其所提出之書狀未敘
    述上訴理由，或僅曾以言詞陳述上訴理由者，均應於上訴期
    間屆滿後二十日內補提理由書於第一審法院。第一審法院經
    形式審查，認逾期未補提上訴理由者，應定期間先命補正；
    逾期未補正者，為上訴不合法律上之程式，應以裁定駁回。
    倘已提出上訴理由，但所提非屬具體理由者，則由第二審法
    院以上訴不合法律上之程式，判決駁回。而所謂具體理由，
    必係依據卷內既有訴訟資料或提出新事證，指摘或表明第一
    審判決有何採證認事、用法或量刑等足以影響判決本旨之不
    當或違法，而構成應予撤銷之具體事由，始克當之（例如：
    依憑證據法則具體指出所採證據何以不具證據能力，或依憑
    卷證資料，明確指出所為證據證明力之判斷如何違背經驗、
    論理法則）；倘僅泛言原判決認定事實錯誤、違背法令、量
    刑失之過重或輕縱，而未依上揭意旨指出具體事由，或形式
    上雖已指出具體事由，然該事由縱使屬實，亦不足以認為原
    判決有何不當或違法者（例如：對不具有調查必要性之證據
    ，法院未依聲請調查亦未說明理由，或援用證據不當，但除
    去該證據仍應為同一事實之認定），皆難謂係具體理由，俾
    與第二審上訴制度旨在請求第二審法院撤銷、變更第一審不
    當或違法之判決，以實現個案救濟之立法目的相契合，並節
    制濫行上訴（參最高法院97年度台上字第892號判決）。
二、本件上訴人即被告黃飛鳳不服原審判決而提起上訴，其上訴
    意旨略以：伊從事遊覽車駕駛，薪資每月才新臺幣（下同）
    3萬元左右，目前還是租房子，家裡又有身障的妻子須要照
    顧，伊實在無法負擔有期徒刑四月所易科之罰金12萬元，若
    入監服刑，家中頓時失去依靠，情況可能很糟，伊對於一時
    疏忽而造成他人損害，深感抱歉，錯誤已經造成，懇求能體
    諒伊年歲已老，收入不好，再判輕一點，或以服勞動役代替
    罰金，或是能分期繳交罰金云云。
三、按量刑輕重係屬事實審法院得依職權自由裁量之事項，苟已
    斟酌刑法第57條各款所列情狀而未逾越法定刑度，不得遽指
    為違法（參最高法院72年度台上字第6696號、75年度台上字
    第7033號判例要旨），且在同一犯罪事實與情節，如別無其
    他加重或減輕之原因，下級審量定之刑，亦無過重或失輕之
    不當情形，則上級審法院對下級審法院之職權行使，原則上
    應予尊重（參最高法院85年度臺上字第2446號判決）。
四、查本件被告所犯刑法第339條第1項、第30條第1項之幫助詐
    欺取財罪，其法定刑為「5年以下有期徒刑、拘役或科或併
    科1000元（銀元）以下罰金」，並得依刑法第30條第2項之
    規定減輕其刑，是以原審依刑法第30條第2項減輕其刑後，
    依刑法第57條規定審酌「被告有賭博及妨害風化等刑事前案
    紀錄，品行不佳，被告將申請之金融機構帳戶金融卡暨密碼
    ，提供他人作為犯詐欺取財罪之匯款帳戶，助長犯罪之不良
    風氣，導致犯罪偵查之困難，犯罪動機可議，犯罪行為殊屬
    不當，被告本身並未實際參與詐欺取財之犯行，責難性較輕
    ，本案遭詐騙之被害人雖僅有一人，惟幫助詐騙金額高達23
    萬7987元，所生危害非輕，被告已坦承犯行，犯後態度尚稱
    良好」等情，量處被告有期徒刑4月，並諭知如易科罰金以1
    000元折算1日，並未逾越法定刑度，且無過重或失輕之明顯
    不當情形，依前揭說明，本院即應予尊重。另執行裁判由為
    裁判法院之檢察官指揮之，刑事訴訟法第457條定有明文。
    是以本件是否准予易科罰金，罰金得否分期繳付，可否易服
    社會勞動等，俱屬檢察官之職權，應於本件確定後，檢察官
    通知執行時，由被告向執行檢察官提出聲請，始為正辦。
五、被告仍執前詞提起上訴，卻未提出任何具體事證指摘原審判
    決有何違法或不當之情形，顯屬上訴未敘述具體理由。依上
    揭說明，應認被告之上訴違背法律上之程式。爰依刑事訴訟
    法第372條之規定，不經言詞辯論，逕以判決駁回之。
六、應依刑事訴訟法第367條前段、第372條，判決如主文。
中    華    民    國   100    年    10    月    31    日
            刑事第七庭    審判長法  官  林  榮  龍
                                法  官  王  義  閔
                                法  官  李  秋  娟
上列正本證明與原本無異。
不得上訴。
                                書記官  詹  錫  朋
中    華    民    國   100    年    10    月    31    日